# VC 投资要求的期权池，增发股份时如何处理？

提问人：blemig 时间：2023-08-16 22:27:15
请教关于期权池股份来自增发时的财务处理问题：
我们知道VC投资时，有时时要求设立期权池的，期权池会抵减投前估值， 我的问题是: 当投前估值因期权池而被减少时，意味着期权池的股份时增发而来， 那么在VC投资时、尚未确定被激励对象时，又需要通过增发把期权池先设立好的情况下，这个增发设立的期权池的股份的钱需要实际出资么？ 应该由谁来出？又按什么价格出？
比如： VC对甲企业投资 2000 万，投前估值 1 个亿，其中包括站投后估值即1+0.5=1.5亿的10%的期权池即0.15亿，即，投资估值=1-0.15=0.85亿， 共 1000 万股，每股8.5元。 VC投资 2000 万，则VC占股2000/8.5=235万股。 那么期权池0.15亿，应该占有 1500 万/8.5元/股=176.5万股。那么这176.5万股的激励股份， 现在还没有确定被激励对象。 那么此时，企业需要把这176.5万股的股份先预设出来， 为了能够变成实际的股份，就需要先出资， 那么这笔钱，应该由谁来出呢？时原股东么？ 那么又应该按什么价格出呢？
谢谢指教！

回答人：chenyiwei
这种情况下一般由原控股股东（也可能包括其他原股东）先出资暂时代持。后续明确激励对象后再转让给激励对象。出资价格一般等于后续期间拟转让给激励对象的转让价格，也可能是其他方式确定的名义价格。